臺灣高等法院民事裁定
                                      102年度家暫字第1號
聲  請  人  甲○○  

代  理  人  卓心雅律師
相  對  人 乙○○

代  理  人  邱六郎律師
上列當事人間離婚等事件，聲請人聲請定暫時處分，本院裁定如
下：
    主  文
本院一０一年度家上字第一四號關於定對於兩造所生未成年子女
丙○○（西元0000年00月00日生、美國護照號碼：000000000號
）、丁○○（西元0000年0月00日生、美國護照號碼：000000000
號）權利義務之行使或負擔事件裁判確定前，相對人禁止攜帶上
開未成年子女出境。
    理  由
按家事事件法第85條第1項本文規定，法院就已受理之家事非訟
  事件，除法律別有規定外，於本案裁定確定前，認有必要時，
  得依聲請命為適當之暫時處分；第3項規定，上開暫時處分，
  得命令或禁止關係人為一定行為、定暫時狀態或為其他適當之
  處置；第4項本文規定，上開暫時處分之裁定，免供擔保；第5
  項規定，關於得命暫時處分之類型及其方法，其辦法由司法院
  定之。次按民國（下同）101年5月17日司法院院台廳少家2字
  第1010012260號令訂定發布，自101年6月1日施行之「家事非
  訟事件暫時處分類型及方法辦法」第7條第1項第4款規定，法
  院受理家事事件法第104條第1項第1款之親子非訟事件後，於
  本案裁定確定前，得為禁止關係人或特定人攜帶未成年子女出
  境之暫時處分。
本件相對人於99年9月23日向臺灣臺北地方法院起訴請求判決兩
  造離婚，及酌定兩造所生未成年子女丙○○、丁○○權利義務之行
  使或負擔之人。臺灣臺北地方法院於100年11月25日判決兩造
  離婚，並酌定丙○○、丁○○權利義務之行使或負擔均由相對人任
  之。聲請人不服，提起上訴，經本院以101年度家上字第14號
  事件（下稱本案）審理中。
查聲請人主張：相對人於99年8月間攜帶丙○○、丁○○離家出走迄
  今，伊無法與丙○○、丁○○會面、交往，且相對人未經伊之同意
  ，於近日將丙○○、丁○○由○○縣○○禪寺附設之○○小學轉學等語，
  為相對人所不爭執，堪予採信。再查，本院在本案調取相對人
  之入出境資料，顯示相對人頻繁入出境（見本案本院卷第69至
  72頁）；又依財團法人臺北市基督徒救世會社會福利事業基金
  會在本案提出之訪視調查報告書，相對人之母親、姐姐居住在
  印度（見本案第一審卷2第22頁），再依相對人在本案提出之
  戶籍謄本，及兩造另名未成年長女戊○○在本案之證言，丙○○、
  丁○○過往曾在國外居住，及於○○小學寒暑假期間出國（見本案
  原審卷1第16、17、27頁；本院卷第191、192頁反面），堪認
  相對人有攜帶丙○○、丁○○出境之能力及機會，而此情形一旦發
  生，聲請人在本案無論勝訴與否，其對於丙○○、丁○○權利義務
  之行使或負擔，或與丙○○、丁○○會面、交往，均有無法實現之
  虞。又本院前依聲請人之聲請，於102年1月14日以101年度家
  暫字第4號裁定禁止相對人在本案關於定對於丙○○（00年00月0
  0日生、身分證統一編號：Z000000000號）、丁○○（00年00月0
  0日生、身分證統一編號：Z000000000號）權利義務之行使或
  負擔事件裁判確定前，攜帶丙○○、丁○○出境。惟聲請人主張丙
  ○○、丁○○另有美國國籍，持有美國護照等語，業據提出護照影
  本為證，是相對人如攜帶丙○○、丁○○持美國護照出境，尚非為
  上述裁定所禁止，自有另以暫時處分加以禁止之必要。從而，
  聲請人聲請在本案關於定對於丙○○、丁○○權利義務之行使或負
  擔部分裁判確定前，為禁止相對人攜帶丙○○、丁○○持美國護照
  出境之暫時處分，與前揭規定尚無不合，應予照准。
據上論結，聲請人之聲請為有理由，爰裁定如主文。
中　　華　　民　　國　 102　　年　　2 　　月　　18　　日
                  民事第四庭
                      審判長法　官  張劍男
                            法　官　李芳南　　
                            法　官　翁昭蓉　　
正本係照原本作成。
如不服本裁定，應於收受送達後10日內向本院提出抗告狀，並應
繳納抗告費新台幣１千元。
中　　華　　民　　國　 102　　年　　2 　　月　　19　　日
                            書記官  林吟玲